【裁判字號】    98,上易,76
【裁判日期】    980227
【裁判案由】    竊盜
【裁判全文】
臺灣高等法院刑事判決                  98年度上易字第76號
上  訴  人
即  被  告  丙○○
上列上訴人因竊盜等案件，不服臺灣臺北地方法院97年度易字第
3263號，中華民國97年11月28日第一審判決（起訴案號：臺灣臺
北地方法院檢察署97年度偵字第23125號），提起上訴，本院判
決如下：
    主  文
原判決關於竊盜罪部分撤銷。
丙○○攜帶兇器竊盜，累犯，處有期徒刑伍月。扣案尖嘴鉗壹支
沒收。又攜帶兇器竊盜，累犯，處有期徒刑柒月，扣案尖嘴鉗壹
支、中心擊破器壹把、手電筒壹個均沒收。又攜帶兇器竊盜，累
犯，處有期徒刑柒月，扣案尖嘴鉗壹支、中心擊破器壹把、手電
筒壹個沒收。應執行有期徒刑壹年貳月。扣案尖嘴鉗壹支、中心
擊破器壹把、手電筒壹個均沒收。
    事  實
一、丙○○於(1)民國94年因違反毒品危害防制條例案件，經臺灣
    板橋地方法院94年度訴字第560號判決處有期徒刑10月、6月
    ，並定應執行有期徒刑1年2月確定。(2)94年因贓物案件，經
    同院94年度簡字第1110號判決處有期徒刑4月確定。(3)94年
    再因違反毒品危害防制條例案件，經同院94年度訴字第1768
    號判決處有期徒刑9月確定。上開(1)、(2)之罪，嗣經同院94
    年度聲字第2311號裁定應執行有期徒刑1年5月確定。上開(3)
    之罪，嗣經同院96年度聲減字第26號裁定減刑為4月15日確
    定，而與(1)、(2)之罪接續執行，於96年7月16日執行完畢。
    詎其仍不知悔改，竟意圖為自己不法所有，分別於：97年
    10月16日凌晨2時許，攜帶其所有客觀上足以殺傷人生命身
    體足供兇器使用之尖嘴鉗1支，在臺北縣三重市○○路○段14
    4巷34號前，竊取戊○○所有號碼為MEP-986重型機車之車牌
    一面（下稱「第一次竊盜犯行」）。97年10月18日（起訴
    書誤載為16日）凌晨2時30分許，持其所有客觀上足供兇器
    使用之尖嘴鉗、中心擊破器及非屬兇器之手電筒各1支至臺
    北市○○區○○路73號前，以中心擊破器敲破丁○○所有停
    在該處之車號616-CV營業小客車右前方玻璃（毀損部分未據
    檢察官起訴），竊取車內價值約新臺幣（下同）6、7千元之
    無線電面板1個、現金930元（起訴書誤載為800餘元）（下
    稱「第二次竊盜犯行」）。又於97年10月18日（起訴書誤
    載為16日）凌晨3時許，持其所有客觀上足供兇器使用之尖
    嘴鉗、中心擊破器及非屬兇器之手電筒各1支，以中心擊破
    器敲破乙○○停在臺北市○○區○○路16巷41弄6號之3A-62
    3營業小客車右前方玻璃（毀損部分未據告訴），竊取車內
    之無線電面板1個、現金366元（下稱「第三次竊盜犯行」）
    。嗣丙○○於同日凌晨4時30分許，在臺北縣新店市○○路
    82號經警查獲，並扣得上開尖嘴鉗、中心擊破器、手電筒各
    1支、MEP-986號重型機車之車牌1面、無線電面板2個、現金
    1,296元，始悉上情。丙○○於97年10月16日凌晨2時許所犯
    第一次竊盜犯行部分，於有偵查權限之公務員發覺前主動供
    出。
二、案經丙○○自首，戊○○、丁○○、乙○○訴由臺北市政府
    警察局文山第一分局報請臺灣臺北地方法院檢察署檢察官偵
    查起訴。
    理  由
壹、證據能力：
    證人即告訴人戊○○、丁○○、乙○○及證人龍秀貞、何至
    勇、陳何榤警詢陳述，係被告以外之人於審判外之言詞陳述
    ，惟當事人於言詞辯論終結前並未爭執其證據能力，亦未聲
    請傳訊，顯放棄行使詰問權，且本院審酌該言詞陳述作成時
    情況，並無違法或不當之處，適為本案證據，依刑事訴訟法
    第159條之5第2項規定，有證據能力。
貳、實體部分：
一、上訴人即被告丙○○就上開犯罪事實於原審法院審理時坦承
    不諱，核與證人即告訴人戊○○、丁○○、乙○○及證人龍
    秀貞、何至勇、陳何榤所證各情相符，且有贓物認領保管單
    附卷為證，足認被告自白與事實相符，堪以採信。本案事證
    明確，被告犯行堪以認定，應依法論科。
二、被告所攜帶之尖嘴鉗、中心擊破器各1支，質地堅硬，客觀
    上足以殺傷人生命、身體，顯係具有危險性之兇器，是核被
    告三次竊盜犯行，均係犯刑法第321條第1項第3款攜帶兇器
    加重竊盜罪。被告上開三次犯行，犯意各別，行為互殊，應
    分論併罰。被告於(1)民國94年因違反毒品危害防制條例案件
    ，經臺灣板橋地方法院94年度訴字第560號判決處有期徒刑
    10月、6月，並定應執行有期徒刑1年2月確定。(2)94年因贓
    物案件，經同院94年度簡字第1110號判決處有期徒刑4月確
    定。(3)94年再因違反毒品危害防制條例案件，經同院94年度
    訴字第1768號判決處有期徒刑9月確定。上開(1)、(2)之罪，
    嗣經同院94年度聲字第2311號裁定應執行有期徒刑1年5月確
    定。上開(3)之罪，嗣經同院96年度聲減字第26號裁定減刑為
    4月15日確定，而與(1)、(2)之罪接續執行，於96年7月16日執
    行完畢，有本院被告前案紀錄表附卷為證，其前受徒刑之執
    行完畢，五年以內故意再為本案有期徒刑以上之罪，均為累
    犯，各應依刑法第47條第1項規定加重其刑。證人即臺北市
    政府警察局文山第一分局復興派出所警員甲○○於本院審理
    時具結證稱：被害人陳健治部分是我們查到的，其他二次是
    被告自己講出來的，因為另外有贓物，我們問他是誰的，他
    才講出另外兩次等語（見本院卷98年2月20日審判程序筆錄
    ）。是被告於97年10月16日凌晨2時許所為第一次竊盜犯行
    部分，其於有偵查權限之公務員發覺犯罪前主動供出，符合
    自首要件，得依刑法第62條前段之規定減輕其刑。至第二次
    竊盜犯行部分，係因被告為警查獲時持有兩片營業小客車無
    線電面板，警方追查贓物來源，被告始供出係竊盜所得，此
    部分為自白，不能認係自首。被告所犯第一次竊盜犯行部分
    ，同時有刑之加重及減輕事由，應先加後減之。
三、原審因而予被告論罪科刑，固非無見。惟查，被告所為第一
    次竊盜犯行係於警方查獲前主動供出，已如前述，符合自首
    要件，原審未依刑法第62條之規定予以減刑，自有未洽。被
    告所為第二次及第三次竊盜犯行，係於97年10月18日凌晨所
    為，此有被害人陳健治、乙○○及證人龍秀貞之警詢筆錄在
    卷可查，原審認定第二次及第三次竊盜犯行發生於97年10月
    16日凌晨，與事實及卷內資料不符，亦有未合。被告就三次
    竊盜犯行提起上訴，就第一次及第二次竊盜犯行部分辯稱係
    自首，就第三次竊盜犯行部分未附理由。第一次竊盜犯行部
    分，被告上訴，核有理由，第二次及第三次部分，核無理由
    ，惟原判決關於竊盜罪部分既有上開可議，自應由本院將之
    撤銷改判。爰審酌被告有多次犯罪前科，素行不佳，且正值
    壯年，不循正當途徑獲取財物，竟圖不勞而獲，實影響社會
    財貨安全，堪認自我檢束能力低弱，且持有兇器為犯罪行為
    之危險性較高，惟被告坦承部分犯行，犯後態度尚稱良好，
    而上開犯行所竊之物均全數返還告訴人，而業取得告訴人之
    諒解，有贓物認領保管單、原審法院公務電話記錄單附卷為
    證，是告訴人所受損害已受回復；兼衡被告因長期失業生活
    無以為繼始起意竊取之犯罪動機與國中肄業之智識程度、生
    活狀況等一切情狀，就第一次竊盜犯行部分，量處有期徒刑
    伍月，就第二次及第三次竊盜犯行部分，各量處有期徒刑柒
    月，上開三罪應執行有期徒刑壹年貳月。扣案被告所有且均
    供本案竊盜犯罪所用之尖嘴鉗、中心擊破器、手電筒各一支
    ，業經其供承屬實，爰依刑法第38條第1項第2款規定均宣告
    沒收，以資儆懲。至第二次竊盜犯行，被告擊毀被害人車窗
    ，被害人於警訊時表明告訴之意，惟檢察官未提起公訴，此
    部分與竊盜罪有牽連關係，係應分論併罰，既未經起訴，本
    院無從併予審理，附此敘明。
四、被告經合法傳喚，無正當理由不到庭，爰不待其陳述，逕行
    判決。
據上論斷，應依刑事訴訟法第369條第1項前段、第364條、第371
條、第299條第1項前段，刑法第321條第1項第3款、第47條第1項
、第62條前段、第51條第5款、第38條第1項第2款，判決如主文
。
本案經檢察官楊秀蘭到庭執行職務。
中    華    民    國    98    年    2     月    27    日
                  刑事第十二庭  審判長法  官   蔡永昌
                                      法  官   蔡新毅
                                      法  官   陳榮和
以上正本證明與原本無異。
不得上訴。
                                      書記官   林吟玲
中    華    民    國    98    年    2     月    27    日
附錄：本案論罪科刑法條全文
刑法第321條第1項第3款
犯竊盜罪而有左列情形之一者，處六月以上、五年以下有期徒刑
：
三、攜帶兇器而犯之者。


司法院資訊處製作；財團法人民間司法改革基金會備份。
